臺灣高等法院刑事裁定　　　　　　　　　 96年度抗字第180號
抗　告　人
即　受刑人　甲○○
　　　　　　　　　　　21號3.
上列抗告人即受刑人因聲請撤銷緩刑案件，不服臺灣臺北地方法
院中華民國96年1月26日裁定（96年度撤緩字第8號），提起抗告
，本院裁定如下：
    主  文
抗告駁回。
    理  由
一、本件台灣台北地方法院檢察署檢察官聲請意旨略稱：受刑人
    甲○○因犯竊盜罪，前經臺灣桃園地方法院於民國（下同）
    九十五年六月十九日判決（九十五年度桃簡字第一四三三號
    ），判處有期徒刑六月，緩刑四年，緩刑期內付保護管束，
    於九十五年七月二十四日確定在案。受刑人於緩刑付保護管
    束期間內去向不明，且於犯罪後離開原住所遷移他處，又未
    辦理遷徙登記，屢經傳、拘無著，顯有違反保安處分執行法
    第七十四條之二第二款情形，及刑法第七十五條之一第一項
    第四款情節重大，爰依法聲請撤銷緩刑宣告等語。
二、原法院裁定略以：經查：本件受刑人在保護管束期間內，經
    合法傳喚，無故不遵守檢察官執行命令，堪認其違反保護管
    束情節確屬重大，應依保安處分執行法第七十四條之三第一
    項規定，撤銷其緩刑之宣告等語。
三、抗告意旨略稱：其自始迄今均居住在戶籍地即台北縣新店市
    ○○里○鄰○○路○段39巷21號3樓，並無原裁定所載「在保
    護管束期間內，經合法傳喚，無故不遵守檢察官執行命令」
    之情形，其並不知檢察官有傳喚其應於九十五年十月十八日
    應到署接受保護管束一節云云。
四、按受保護管束人在保護管束期間內，應服從檢察官及執行保
    護管束者之命令，保安處分執行法第七十四條之二第二款定
    有明文；又受保護管束人違反該法第七十四條之二各款情形
    之一，情節重大者，檢察官得聲請撤銷保護管束或緩刑之宣
    告，同法第七十四條之三第一項亦定有明文。經查：(一)本件
    抗告人即受刑人甲○○因犯竊盜案件，經臺灣桃園地方法院
    九十五年度桃簡字第一四三三號判決判處有期徒刑六月，緩
    刑四年，緩刑期內付保護管束，並於九十五年七月二十四日
    確定，有該案判決書及本院被告前案紀錄表附卷可稽；(二)為
    執行上述緩刑付保護管束處分，臺灣桃園地方法院檢察署以
    九十五年執保字第一○九號分案執行後，囑託臺灣臺北地方
    法院檢察署以九十五年執助字第一三八六號案件執行，經臺
    灣臺北地方法院檢察署檢察官以九十五年九月二十二日執行
    保護管束命令，命受刑人於九十五年十月十八日前往該署執
    行科報到，因受刑人未居住在戶籍地即台北縣新店市○○里
    ○鄰○○路○段39巷21號3樓，郵務機關乃將傳票寄存在自治
    機關即該里里長辦公室，但受刑人經傳喚不到；再經檢察官
    於九十五年十月十九日簽發拘票囑託台北縣政府警察局新店
    分局派員拘提受刑人，惟未能拘提到案等情，有受刑人甲○
    ○臺灣高等法院檢察署被告前案紀錄表、法務部戶役政連結
    作業系統、臺灣臺北地方法院檢察署檢察官執行保護管束命
    令暨送達回證、臺灣臺北地方法院檢察署檢察官拘票、臺北
    縣政府警察局新店分局九十五年十一月六日函暨拘提報告書
    等件在卷可憑。基此，本件檢察官聲請意旨所稱：受刑人在
    保護管束期間內，經合法傳喚，無故不遵守檢察官執行命令
    ，堪認其違反保護管束情節確屬重大等語，即為可採。綜上
    ，足認抗告意旨所稱其自始迄今均居住在戶籍地即台北縣新
    店市○○里○鄰○○路○段39巷21號3樓，並無「在保護管束
    期間內，經合法傳喚，無故不遵守檢察官執行命令」之情形
    云云，顯非實在。原法院依保安處分執行法第七十四條之三
    第一項規定，裁定撤銷其緩刑之宣告，經核並無違誤或不當
    。從而本件抗告，並無理由，應予駁回。
五、據上論結，應依刑事訴訟法第412條，裁定如主文。
中　　華　　民　　國　　96　　年　　2 　　月　　27　　日
　　　　　　　　　刑事第九庭審判長法　官  劉景星
　　　　　　　　　　　　　　  　  法　官　陳世宗
　　　　　　　　　　　　　　  　  法　官　周盈文
以上正本證明與原本無異。
不得再抗告。
                                  書記官　余姿慧
中　　華　　民　　國　　96　　年　　2 　　月　　27　　日
